【裁判字號】    91,易,2972
【裁判日期】    920319
【裁判案由】    竊盜
【裁判全文】
臺灣高雄地方法院刑事判決                        九十一年度易字第二九七二號
    公  訴  人  臺灣高雄地方法院檢察署檢察官
    被      告  乙○○
右被告因竊盜案件，經檢察官提起公訴（九十一年度偵字第一七三七二號），本院判
決如左：
    主  文
乙○○竊盜，處有期徒刑肆月，如易科罰金，以佰元折算壹日。
    事  實
一、乙○○於民國九十一年八月八日凌晨一時十分許，在高雄市三民區○○○路一○
    ○號之高雄醫學大學附設中和紀念醫院（下稱高雄醫學院）一樓候診室外，因見
    甲○○躺在該處前座椅上睡覺，且將其所有之行動電話一支（ＳＡＧＥＭ廠牌Ｍ
    Ｗ九八六型號，價值約新台幣二千五百元）置放在其頭部前方座椅上，竟意圖為
    自己不法之所有，趁甲○○熟睡不注意之際，徒手竊取上開手機一支，得手後準
    備離去時，為甲○○發覺而報請醫院警衛當場逮捕，並在乙○○身上起出上開手
    機。
二、案經甲○○訴由高雄市政府警察局三民第一分局報告臺灣高雄地方法院檢察署檢
    察官偵查起訴。
    理  由
一、訊據被告乙○○固不否認有於右揭時、地拿取被害人甲○○所有之上開手機，惟
    矢口否認有何竊盜犯行，辯稱：伊當時係撿到該支手機，準備送交服務台云云，
    然查：
（一）被告於九十一年八月八日凌晨一時十分許，在右揭地點竊取被害人甲○○之手
      機等事實，業據被害人指訴稱：「九十一年八月八日在高雄醫學院一樓候診室
      前，當時我躺在椅子上休息，手機放我的頭旁的椅子上。沒有掉到地上。我當
      時還沒睡著，聽到有人走過的聲音，醒過來後就發現手機不見了」、「我當時
      在急診室外的長椅上休息，我把手機放在我頭上。我躺下約五分鐘左右，後聽
      到腳步聲，起身後手機就不見了‧‧‧我懷疑我手機是被告拿走，我就問他有
      無拿我手機，他就出示身上的手機，他問說手機是否我的，我說是，他就從身
      上把手機拿出來還我」等語，核與證人丁○○證稱：「當時被害人說手機被偷
      ，有抓到嫌犯，當時是在外科候診區‧‧‧我們到場後，看到被害人抓住被告
      的手‧‧‧手機還拿在被告手上‧‧‧我們問被告為何要拿人家的手機，被告
      不發一語」等語，大致相符；此外，復有贓物領據一紙在卷可資佐證，則被告
      於上開時、地竊取被害人手機之事實，應可認定。
（二）至被告辯稱，伊係準備將拾獲之手機送交服務台云云。惟查，被告於本院審理
      時自承稱：「手機當時放在被害人頭上的椅子上」、「有看到椅子上有東西蓋
      著，不確定有人在睡覺」、「（問：現場有幾人？）沒有，只有我與林（鴻忠
      ）」等語，則該手機既未掉落在地上，且現場僅有被害人在場，依該客觀情況
      判斷，顯可知悉該支手機係屬被害人所有，被告拿取該支手機，明顯已有為自
      己不法所有之意圖；縱如被告所辯，其拾得該手機後欲交由駐警返還失主，然
      被害人既近在咫尺，叫醒被告害人後當場返還或詢問被害人，均輕而易舉，被
      告竟捨近求遠，手握手機準備離去，顯悖常情；參以證人丙○○亦即當日到場
      處理之高雄醫學院值班警衛證稱：「我去時有看到被告跪地求饒。求我不要抓
      他」、「（問：被告有無說是要撿到手機想要送到警衛室？）沒有。我們有問
      為何拿別人手機，被告都沒有回答」等語，衡情，倘被告確係準備將拾獲之手
      機送交警衛，在駐警詢問時，應立刻當場說明、辯解，以維自身清白，然被告
      卻又不發一語，甚且跪求證人丙○○勿扭送警局，顯見其係因行竊失風遭查獲
      而心虛之情狀，足認被告辯稱拾獲手機正準備交給服務台乙節，純屬事後卸責
      之詞，不可採信。
（四）綜上所述，本案事證明確，被告竊盜犯行，洵堪認定。
二、核被告乙○○所為，係犯刑法第三百二十條第一項之竊盜罪。爰審酌被告為貪念
    所引誘，趁被害人於醫院照顧病患，身心困頓疲乏之際，竊取他人財物，對被害
    人所造成之損害非微，且犯後猶飾詞狡辯，毫無悔意，惟念其所竊取之手機價值
    尚屬非鉅等一切情狀，量處如主文所示之刑，並諭知易科罰金之折算標準，以示
    懲儆。
據上論斷，應依刑事訴訟法第二百九十九條第一項前段，刑法第三百二十條第一項、
第四十一條第一項，罰金罰鍰提高標準條例第一條前段、第二條，判決如主文。
本案經檢察官陳俊宏到庭執行職務。
中      華      民      國    九十二    年      三      月     十九     日
                                  臺灣高雄地方法院刑事第二庭
                                      審判長法  官  莊崑山
                                            法  官  葉啟洲
            法  官  曾鴻文
右正本證明與原本無異。
如不服本判決，應於判決送達後十日內，向本院提出上訴狀。
                                            書記官    王高山
中    華    民    國      九十二      年      三      月      二十一    日


司法院資訊處製作；財團法人民間司法改革基金會備份。
